【裁判字號】    95,交上訴,820
【裁判日期】    950823
【裁判案由】    公共危險等
【裁判全文】
臺灣高等法院臺南分院刑事判決
上  訴  人
即  被  告  甲○○
上列上訴人即被告因公共危險等案件，不服臺灣嘉義地方法院95
年度交訴字第41號中華民國95年6月29日第一審判決（起訴案號
：臺灣嘉義地方法院檢察署95年度偵字第3116號），提起上訴，
本院判決如下：
    主      文
上訴駁回。
    事      實
一、甲○○於民國 (下同)95 年3月28日下午1時55分許，駕駛車
    牌號碼3W－0561號自用小客車，沿嘉義市○區○○路由西向
    東行駛，行至世賢路與上海路交岔路口時，應注意遵守道路
    交通號誌之指示，時速不得超過50公里，而依當時天候晴、
    日間自然光線、柏油路面、乾燥、無缺陷、視距良好、無障
    礙物等一切情狀，甲○○本身亦無不能注意之情事，竟未注
    意，以超過50公里之時速闖越紅燈，進入路口，適有乙○○
    騎乘車牌號碼ULU－370號輕型機車，沿嘉義市○區○○路由
    北往南行駛而至，遭甲○○所駕車輛之左前側保險桿撞擊機
    車車頭，致乙○○人車倒地，受有左肱骨骨折、右鎖骨骨折
    、右足踝骨折、右肋骨骨折、顱骨骨折併顱內出血、頸椎第
    二節骨折等傷害。詎甲○○於肇事致人受傷後，竟未下車照
    護傷者並將之送醫治療，逕自駕車逃離車禍現場。幸經路人
    歐陽明見狀報警處理，並將乙○○送醫救治後，始循線查知
    上情。
二、案經乙○○訴由嘉義市警察局第一分局報告臺灣嘉義地方法
    院檢察署檢察官偵查起訴。
    理      由
一、過失傷害部分
  (一)被告甲○○於上開時間駕駛車輛行經嘉義市○○路與上海路
    交岔路口，闖越紅燈、超速行駛，致撞擊騎乘機車行經該處
    之告訴人乙○○，致告訴人受有前揭傷害之事實，業據被告
    於原審及本院審理中坦白承認 (原審卷第29頁)，核與證人
    即告訴人於警詢及偵查中證述之情節相符 (警卷第3、4頁、
    偵卷第14頁)，並有目擊證人歐陽明於警詢、偵查中結證可
    參 (警卷第5頁、偵卷第9、10頁)。此外，復有道路交通事
    故現場圖、調查報告表、事故現場照片及診斷證明書2紙等
    在卷足稽。
  (二)按駕駛人駕駛汽車，應遵守道路交通號誌之指示；在市區道
    路行車，時速不得超過50公里，道路交通安全規則第90條、
    第93條第1項第1款分別定有明文；又車輛面對圓形紅燈表示
    禁止通行，不得超越停止線或進入路口，道路交通標誌標線
    號誌設置規則第206條第5款第1目亦有明定。被告既考領有
    適當之駕駛執照，對於前揭規定自無法諉為不知，況事故發
    生時，係天候晴、日間自然光線、柏油路面、乾燥、無缺陷
    、視距良好、無障礙物，有前開道路交通事故調查報告表在
    卷可查，而依被告之智識、能力等情，亦無不能注意之情事
    ，詎竟闖越紅燈，並超速行駛，以致撞擊騎乘機車行經該處
    之告訴人，其駕車行為顯有過失。而其過失行為與告訴人之
    傷害結果間，具有相當因果關係。是被告過失傷害之犯行，
    堪以認定。
二、駕車肇事逃逸部分
  (一)被告甲○○於肇事後，未下車照護告訴人並將之送醫治療，
    逕自駕車逃離車禍現場等情，除據被告於警詢、偵查、原審
    審理中均坦白承認外 (警卷第1頁反面、偵卷第14頁、原審
    卷第29頁)，且被告於原審審理時明確坦承「我撞到人有煞
    車，我知道撞到人，我就走了」等語甚詳在卷（見原審卷第
    29頁)，並有證人即告訴人乙○○、目擊證人歐陽明於警詢
    及偵查中之證述可參。雖被告甲○○復於本院審理中辯稱：
    伊事後才知道撞到人，並不是肇事逃逸云云，純係避重就輕
    之詞，顯難令人置信，不足採信。
  (二)被告甲○○所駕上開車輛於肇事後，左前側保險桿凹陷，有
    紅色擦痕、左前葉子板凹陷、左側後照鏡折斷，而證人即告
    訴人所騎乘機車之車身顏色係紅色等情，有2車車損照片在
    卷可按，則以被告車輛左前側保險桿之紅色擦痕與證人即告
    訴人機車顏色比對相符乙節，堪認係被告之車輛與證人即告
    訴人之機車發生碰撞無誤；又被告上開車損之情況非輕、後
    照鏡尚且折斷，且均係發生在靠駕駛座之左側，被告於警詢
    時復自承駕車前未飲酒，則被告應無不知所駕車輛已撞擊他
    物之理，是其明知駕車肇事猶未下車救護傷者，反駕車離開
    車禍現場，顯係肇事逃逸無訛，此部分事證亦已明確，應予
    依法論科。
三、核被告甲○○所為，係犯刑法第284條第1項前段之過失傷害
    罪及第185條之4之駕車肇事逃逸罪。其所犯上開2罪，犯意
    各別，行為互殊，應分論併罰之。
四、原審適用刑法第185條之4、第284條第1項前段、第51條第5
    款之規定，並審酌被告過失之程度甚鉅、於車禍後並未協助
    告訴人就醫、造成告訴人所受傷害非輕、事故發生迄今僅賠
    償告訴人新臺幣6萬元，及犯罪後態度等一切情狀，分別就
    因過失傷害人部分，量處有期徒刑陸月；又就駕駛動力交通
    工具肇事，致人傷而逃逸部分，處有期徒刑壹年。並定應執
    行刑為有期徒刑壹年肆月等情。本院經核其認事用法，均無
    不當，量刑亦稱妥適。被告上訴意旨，認原審量刑過重云云
    ，為無理由，應予駁回。
據上論結，應依刑事訴訟法第368條，判決如主文。
本案經檢察官李傳來到庭執行職務。
中    華    民    國    95    年     8    月    23    日
                  刑事第五庭  審判長法  官  楊明章
                                    法  官  戴勝利
                                    法  官  顏基典
以上正本證明與原本無異。
過失傷害部分不得上訴。
其餘部分如不服本判決，應於收受本判決後十日內向本院提出上
訴書狀。其未敘述上訴理由者並得於提起上訴後十日內向本院補
提理由書狀（均須按他造當事人之人數附繕本）「切勿逕送上級
法院」。
                                    書記官  呂嘉文
中    華    民    國    95    年    8     月    23    日
【附錄】本判決論罪科刑法條：
中華民國刑法第185條之4
駕駛動力交通工具肇事，致人死傷而逃逸者，處 6 月以上 5 年
以下有期徒刑。
中華民國刑法第284條第1項
因過失傷害人者，處6月以下有期徒刑、拘役或500元以下罰金，
致重傷者，處1年以下有期徒刑、拘役或500元以下罰金。


司法院資訊處製作；財團法人民間司法改革基金會備份。
